【裁判字號】    98,易,301
【裁判日期】    980717
【裁判案由】    竊盜
【裁判全文】
臺灣雲林地方法院刑事判決               98年度易字第301號
公  訴  人  臺灣雲林地方法院檢察署檢察官
被      告  乙○○
                    （另案在臺灣雲林第二監獄執行中）
上列被告因竊盜案件，經檢察官提起公訴（98年度偵字第769 、
806 號），被告就被訴事實為有罪之陳述，本院進行簡式審判程
序，判決如下：
    主  文
乙○○犯如附表所示之罪，均累犯，各處如附表所示之刑。應執
行有期徒刑貳年。
    事  實  及  理  由
一、本件係經被告乙○○就被訴事實為有罪之陳述，而經本院裁
    定以簡式審判程序審理，則依刑事訴訟法第273 條之2 、同
    法第159 條第2 項之規定，不適用傳聞法則有關限制證據能
    力之相關規定；並得依同法第310 條之2 之準用同法第454
    條之規定製作略式判決書，僅需記載犯罪事實、證據名稱及
    應適用之法條，並得以簡略方式為之，合先敘明。
二、犯罪事實：乙○○前因2 次施用第1 級毒品案件，經臺灣臺
    中地方法院以95年度訴字第3419號、96年度訴字第906 號分
    別判處有期徒刑6 月、10月確定，嗣經裁定減刑為有期徒刑
    3 月、5 月，2 案接續執行，於民國96年10月20日縮刑期滿
    執行完畢。仍不知悔改，復意圖為自己不法之所有，分別於
    附表編號(一)至(七)所示之時間、地點，以附表編號(一)至(七)所示
    之犯罪手段，竊得如附表編號(一)至(七)所示之財物。嗣於97年
    10月28日上午11時許，持附表編號(三)、(七)所竊得之監視器鏡
    頭共3 支，前往雲林縣虎尾鎮○○路○ 段537 號「上林當舖
    」，以每支新臺幣（下同）200 元之價格典當予不知情之當
    舖員工吳偉誠，得款600 元；又於翌日即同年10月29日上午
    11時許，再持附表編號(五)、(六)所竊得之監視器鏡頭2 支，前
    往「上林當舖」，以相同價格典當予吳偉誠，得款400 元。
三、前項犯罪事實，有下列證據可資為佐：
    (一)附表編號(一)所示之竊盜犯行：
      1.被告乙○○於警詢、偵查及本院審理時之自白。
      2.證人即被害人辛○○於警詢時之證言。
      3.車輛尋獲電腦輸入單、車輛協尋電腦輸入單、贓物認領
        保管單各1 紙、現場照片3張。
    (二)附表編號(二)所示之竊盜犯行：
      1.被告於警詢及本院審理時之自白。
      2.證人即被害人甲○○於警詢時之證言。
      3.現場照片及監視錄影翻拍照片共3 張（警卷第35、37頁
        ）。
    (三)附表編號(三)所示之竊盜犯行：
      1.被告於警詢、偵查及本院審理時之自白。
      2.證人即「永瑞光復大樓」主任管理委員丙○○於警詢時
        之證言。
      3.證人即「上林當舖」員工吳偉誠於警詢時之證言。
      4.編號042681號之當票1 張（警卷第13頁）。
      5.丙○○出具之贓物認領保管單1 紙（警卷第33頁）。
      6.現場照片及監視錄影翻拍照片共3 張（警卷第35、38頁
        ）。
    (四)附表編號(四)所示之竊盜犯行：
      1.被告於警詢及本院審理時之自白。
      2.證人即被害人庚○○於警詢時之證言。
      3.現場照片及監視錄影翻拍照片共5 張（警卷第36、39至
        40頁）。
    (五)附表編號(五)所示之竊盜犯行：
      1.被告於警詢、偵查及本院審理時之自白。
      2.證人即被害人丁○○於警詢時之證言。
      3.證人吳偉誠於警詢時之證言。
      4.編號042681號之當票1 張（警卷第13頁）。
      5.丁○○出具之贓物認領保管單1 紙（警卷第34頁）。
      6.現場照片1 張（警卷第36頁下方照片）。
    (六)附表編號(六)所示之竊盜犯行：
      1.被告乙○○於警詢、偵查及本院審理時之自白。
      2.證人吳偉誠於警詢時之證言。
      3.編號042681號之當票1 張（警卷第13頁）。
      4.扣案之監視器鏡頭1 支（編號S/Ｚ0000000000 號）。
    (七)附表編號(七)所示之竊盜犯行：
      1.被告乙○○於警詢、偵查及本院審理時之自白。
      2.證人吳偉誠於警詢時之證言。
      3.編號042681號之當票1 張（警卷第13頁）。
      4.扣案之監視器鏡頭2 支（編號S/N CＺ0000000000號、S/
        N CＺ0000000000號）。
四、按刑法第321 條第1 項第3 款之攜帶兇器竊盜罪，係以行為
    人攜帶兇器竊盜為其加重條件，此所謂兇器，其種類並無限
    制，凡客觀上足對人之生命、身體、安全構成威脅，具有危
    險性之兇器均屬之，且祇須行竊時攜帶此種具有危險性之兇
    器為已足，並不以攜帶之初有行兇之意圖為必要，最高法院
    79年臺上字第5253號著有判例可資參照。本件被告於附表編
    號(二)至(七)所使用之剪刀1 支雖未扣案，惟該剪刀既足以剪斷
    監視器鏡頭電線，顯見該物屬質地堅硬之金屬利器，若持之
    對人攻擊，客觀上當足以對人之生命、身體、安全構成威脅
    ，屬具有危險性之兇器無疑。是核被告附表編號(一)所為，係
    犯刑法第320 條第1 項之竊盜罪；附表編號(二)至(七)所為，均
    係犯刑法第321 條第1 項第3 款之攜帶兇器竊盜罪。被告就
    上開犯罪事實，與綽號「小惠」之成年女子有犯意聯絡及行
    為分擔，均為共同正犯。被告前後7 次竊盜犯行，犯意各別
    ，行為互異，應予分論併罰。又被告有如犯罪事實欄所述之
    前案科刑及執行紀錄，有卷附臺灣高等法院被告前案紀錄表
    可按，其受有期徒刑之執行完畢，5 年以內故意再犯有期徒
    刑以上之罪，所犯上開各罪，均為累犯，應依刑法第47條第
    1 項之規定，各加重其刑。爰審酌正值年輕力壯，不思循正
    途謀取財物，竟竊取他人機車供己代步使用，及竊取監視器
    鏡頭典當變賣，其各次竊盜之手段、所得財物價值，及其犯
    後尚知坦承犯行、教育程度為國中畢業等一切情狀，分別量
    處如附表所示之刑，並依刑法第51條第5 款之規定，定其應
    執行之刑。被告於附表編號(二)至(七)竊盜犯行中所使用之剪刀
    1 支，雖為被告所有供犯罪所用之物，但並非違禁物，亦未
    扣案，被告復供稱：剪刀我丟掉了（98偵769 號卷第8 頁）
    ，為避免將來執行困難，不予宣告沒收。
五、據上論斷，應依刑事訴訟法第273 條之1 第1 項、第299 條
    第1 項前段、第310 條之2 、第454 條第1 項，刑法第28條
    、第320 條第1 項、第321 條第1 項第3 款、第47條第1 項
    、第51條第5 款，刑法施行法第1 條之1 第1 項、第2 項前
    段，判決如主文。
本案經檢察官戊○○到庭執行職務。
中    華    民    國    98    年    7     月    17    日
                  刑事第四庭    法  官  王  素  珍
以上正本證明與原本無異。
如不服本判決應於收受判決後10日內向本院提出上訴書狀，並應
敘述具體理由；其未敘述上訴理由者，應於上訴期間屆滿後20日
內向本院補提理由書（均須按他造當事人之人數附繕本）。「切
勿逕送上級法院」。
                               書記官  吳  伊  婷
中    華    民    國    98    年    7     月    20    日
附錄本案論罪科刑法條：
刑法第320條第1項、第321條第1項第3款
中華民國刑法第320條
（普通竊盜罪、竊佔罪）
意圖為自己或第三人不法之所有，而竊取他人之動產者，為竊盜
罪，處5 年以下有期徒刑、拘役或5 百元以下罰金。
意圖為自己或第三人不法之利益，而竊佔他人之不動產者，依前
項之規定處斷。
前二項之未遂犯罰之。
中華民國刑法第321條第1項第3款
（加重竊盜罪）
犯竊盜罪而有左列情形之一者，處6 月以上5 年以下有期徒刑：
一、於夜間侵入住宅或有人居住之建築物、船艦或隱匿其內而犯
    之者。
二、毀越門扇、牆垣或其他安全設備而犯之者。
三、攜帶兇器而犯之者。
四、結夥三人以上而犯之者。
五、乘火災、水災或其他災害之際而犯之者。
六、在車站或埠頭而犯之者。
前項之未遂犯罰之。
附表：
┌─┬───────┬───┬───────────┬────┬─────┐
│編│(一)犯罪時間    │被害人│  犯罪手段及竊得財物  │ 罪  名 │ 宣 告 刑 │
│號│(二)犯罪地點    │      │                      │        │          │
├─┼───────┼───┼───────────┼────┼─────┤
│(一)│(一)97年10月24日│辛○○│由姓名年籍不詳綽號「小│共同犯竊│有期徒刑肆│
│  │  上午8 時許  │      │惠」之成年女子騎乘機車│盜罪    │月。      │
│  │(二)雲林縣虎尾鎮│      │搭載乙○○前往，由周宗│        │          │
│  │  林森路2 段  │      │毅以該機車上原有之鑰匙│        │          │
│  │  455 號「高成│      │開啟電源發動引擎，「小│        │          │
│  │  汽車修配廠」│      │惠」在旁把風之方式，共│        │          │
│  │  旁          │      │同竊取辛○○所有之車牌│        │          │
│  │              │      │號碼UPQ-348 號輕型機車│        │          │
│  │              │      │1 輛，得手後，供己代步│        │          │
│  │              │      │使用。                │        │          │
├─┼───────┼───┼───────────┼────┼─────┤
│(二)│(一)97年10月20日│甲○○│由「小惠」騎乘機車搭載│共同犯攜│有期徒刑柒│
│  │  上午7 時    │      │乙○○前往，由乙○○持│帶兇器竊│月。      │
│  │(二)雲林縣虎尾鎮│      │其所有客觀上足以對人生│盜罪    │          │
│  │  北平路171 號│      │命、身體、安全構成威脅│        │          │
│  │  前門        │      │，可作為兇器使用之剪刀│        │          │
│  │              │      │1 把，剪斷監視器鏡頭電│        │          │
│  │              │      │線拆下鏡頭，「小惠」在│        │          │
│  │              │      │旁把風之方式，共同竊取│        │          │
│  │              │      │甲○○所有之監視器鏡頭│        │          │
│  │              │      │1 支，得手後，由「小惠│        │          │
│  │              │      │」騎車接應離去，嗣因監│        │          │
│  │              │      │視器鏡頭於竊取時掉落損│        │          │
│  │              │      │壞，乙○○遂將之棄置在│        │          │
│  │              │      │虎尾鎮北港溪堤防內。  │        │          │
├─┼───────┼───┼───────────┼────┼─────┤
│(三)│(一)97年10月25日│丙○○│由「小惠」騎乘機車搭載│共同犯攜│有期徒刑柒│
│  │  上午10時59分│      │乙○○前往，由乙○○持│帶兇器竊│月。      │
│  │(二)雲林縣虎尾鎮│      │其所有客觀上可作為兇器│盜罪    │          │
│  │  光復路482 號│      │使用之上開剪刀1 把，剪│        │          │
│  │  「永瑞光復大│      │斷監視器鏡頭電線拆下鏡│        │          │
│  │  樓」騎樓下  │      │頭，「小惠」在旁把風之│        │          │
│  │              │      │方式，共同竊取該處騎樓│        │          │
│  │              │      │所裝設之監視器鏡頭1 支│        │          │
│  │              │      │（編號S/Ｚ000000000號）│        │          │
│  │              │      │，得手後，由「小惠」騎│        │          │
│  │              │      │車接應離去。          │        │          │
├─┼───────┼───┼───────────┼────┼─────┤
│(四)│(一)97年10月28日│己○○│由「小惠」騎乘機車搭載│共同犯攜│有期徒刑柒│
│  │  上午6 時35分│庚○○│乙○○前往，由乙○○持│帶兇器竊│月。      │
│  │(二)雲林縣虎尾鎮│      │其所有客觀上可作為兇器│盜罪    │          │
│  │  工專路172 號│      │使用之剪刀1 把，剪斷監│        │          │
│  │  後門        │      │視器鏡頭電線拆下鏡頭，│        │          │
│  │              │      │「小惠」在旁把風之方式│        │          │
│  │              │      │，共同竊取己○○、劉金│        │          │
│  │              │      │珍所有之監視器鏡頭1 支│        │          │
│  │              │      │，得手後，由「小惠」騎│        │          │
│  │              │      │車接應離去，嗣因監視器│        │          │
│  │              │      │鏡頭於竊取時掉落損壞，│        │          │
│  │              │      │乙○○遂將之棄置在虎尾│        │          │
│  │              │      │鎮北港溪堤防內。      │        │          │
├─┼───────┼───┼───────────┼────┼─────┤
│(五)│(一)97年10月28日│丁○○│由「小惠」騎乘機車搭載│共同犯攜│有期徒刑柒│
│  │  上午6 時35分│      │乙○○前往，由乙○○持│帶兇器竊│月。      │
│  │(二)雲林縣虎尾鎮│      │其所有客觀上可作為兇器│盜罪    │          │
│  │  工專路176 號│      │使用之上開剪刀1 把，剪│        │          │
│  │  後門        │      │斷監視器鏡頭電線拆下鏡│        │          │
│  │              │      │頭，「小惠」在旁把風之│        │          │
│  │              │      │方式，共同竊取丁○○所│        │          │
│  │              │      │有之監視器鏡頭1 支（編│        │          │
│  │              │      │號為S/Ｚ000000000號），│        │          │
│  │              │      │得手後，由「小惠」騎車│        │          │
│  │              │      │接應離去。            │        │          │
│  │              │      │                      │        │          │
├─┼───────┼───┼───────────┼────┼─────┤
│(六)│(一)97年10月下旬│不詳  │由「小惠」騎乘機車搭載│共同犯攜│有期徒刑柒│
│  │  某日上午6 時│      │乙○○前往，由乙○○持│帶兇器竊│月。      │
│  │  許          │      │其所有客觀上可作為兇器│盜罪    │          │
│  │(二)雲林縣虎尾鎮│      │使用之上開剪刀1 把，剪│        │          │
│  │  市區某處    │      │斷監視器鏡頭電線拆下鏡│        │          │
│  │              │      │頭，「小惠」在旁把風之│        │          │
│  │              │      │方式，共同竊取該處不詳│        │          │
│  │              │      │之人所有之監視器鏡頭1 │        │          │
│  │              │      │支（編號S/Ｚ0000000000 │        │          │
│  │              │      │號），得手後，由「小惠│        │          │
│  │              │      │」騎車接應離去。      │        │          │
├─┼───────┼───┼───────────┼────┼─────┤
│(七)│(一)97年10月下旬│不詳  │由「小惠」騎乘機車搭載│共同犯攜│有期徒刑柒│
│  │  某日上午6 時│      │乙○○前往，由乙○○持│帶兇器竊│月。      │
│  │  許          │      │其所有客觀上可作為兇器│盜罪    │          │
│  │(二)雲林縣虎尾鎮│      │使用之上開剪刀1 把，剪│        │          │
│  │  市區某處    │      │斷監視器鏡頭電線拆下鏡│        │          │
│  │              │      │頭，「小惠」在旁把風之│        │          │
│  │              │      │方式，共同竊取該處不詳│        │          │
│  │              │      │之人所有之監視器鏡頭2 │        │          │
│  │              │      │支（編號S/N CE00000000│        │          │
│  │              │      │53號、S/N CＺ0000000000│        │          │
│  │              │      │號），得手後，由「小惠│        │          │
│  │              │      │」騎車接應離去。      │        │          │
└─┴───────┴───┴───────────┴────┴─────┘


司法院資訊處製作；財團法人民間司法改革基金會備份。
